臺灣臺東地方法院民事裁定
110年度簡聲抗字第1號
抗  告  人  林枝瑾  
相  對  人  第一金融資產管理股份有限公司

法定代理人  楊錫隆  
上列當事人間聲請停止執行事件，抗告人對於民國110年5月13日
本院臺東簡易庭110年度東簡聲字第4號裁定提起抗告，本院裁定
如下：
    主  文
原裁定關於命抗告人供擔保之金額部分廢棄。
抗告人應擔保金額變更為新臺幣參萬伍仟元。
抗告程序費用由相對人負擔。
    理  由
一、相對人前以本院98年度東簡字第185號確定判決為執行名義
    聲請強制執行，由本院110年度司執字第2946號（下稱系爭
    執行事件）受理，並於民國110年3月11日以東院宜110司執
    誠字第2946號扣押命令，禁止抗告人向第三人旗魚金典商務
    大飯店股份有限公司（下稱旗魚大飯店）收取薪資債權，並
    禁止旗魚大飯店向抗告人清償。而抗告人主張相對人對其債
    權不存在，已提起債務人異議之訴，現由本院臺東簡易庭以
    110年度東簡字第84號（下稱本案訴訟）審理，為免其受難
    於補償之損害為由，乃聲請裁定准予停止執行，經本院臺東
    簡易庭以110年度東簡聲字第4號裁定（下稱原裁定）准許抗
    告人為相對人供新臺幣（下同）208,665元之擔保後，系爭
    執行事件於本案訴訟裁判確定、和解、調解或撤回而終結前
    暫予停止。
二、抗告人對原裁定命其供保之金額不服而提起抗告，其抗告意
    旨略以：相對人於系爭執行事件係請求208,665元之債權，
    則相對人因執行程序停止所受之損害，應為原預期受償時間
    延後，於該延後受償期間無法利用該債權而減收之利息，若
    以停止執行期間2年10月、年息5%計算，相對人因執行程序
    停止可能遭受之利息損失約為29,526元，原裁定命抗告人應
    提供之擔保實屬過高，且抗告人於99年間經法院裁定更生，
    並已依更生條件履行完畢，乃經濟困苦之人，實無力負擔上
    開擔保金等語。
三、按法院依強制執行法第18條第2項定擔保金額而准許停止強
    制執行之裁定者，該項擔保係備供債權人因停止執行所受損
    害之賠償而設，其數額應依標的物停止執行後，債權人未能
    即時受償或利用該標的物所受之損害額，或其因另供擔保強
    制執行所受之損害額定之，非以標的物之價值或其債權額為
    依據（最高法院104年度台聲字第66號裁定意旨參照）。又
    執行債權倘為金錢債權，債權人因執行程序停止，致受償時
    間延後，通常應可認係損失停止期間利用該債權總額所能取
    得之利息（最高法院105年度台抗字第33號裁定意旨參照）
    。查：
（一）系爭執行事件之債權金額為：⑴36,557元，及其中36,352
      元自95年10月31日起至清償日止，按週年利率20%計算之
      利息；⑵180,060元，及其中162,025元自95年10月31日起
      至清償日止，按週年利率20%計算之利息，此有本院98年
      度東簡字第185號確定判決、本院執行命令附卷可查，已
      可認定。
（二）揆諸前揭最高法院裁定意旨，爰審酌相對人聲請強制執行
      之債權金額為216,617元及其利息，則其因停止執行所受
      之損害，應為執行債權本金無法及時獲得清償之遲延利息
      （利息部分不得加計遲延利息），兩造原約定（遲延）利
      息雖高於年息15%，然依銀行法第47條之1規定，現金卡之
      利率自104年9月1日起不得超過年息15%，故本件相對人因
      執行債權本金無法及時獲得清償之遲延利息爰以年息15%
      計算為適當。復審酌抗告人所提本案訴訟，上訴利益未逾
      民事訴訟法第466條所定數額，為不得上訴於第三審之簡
      易事件，考量本案訴訟爭點明確及案情之情節程度，預估
      本案訴訟審理期間為1年，是相對人可能所受損害為32,49
      3元（計算式：216,617×1×15%＝32,493，元以下四捨五入
      ），另考量尚有送達、上訴、分案等期間之延滯損失，爰
      據以核定相對人應供擔保金額為35,000元為適當。原裁定
      以相對人若依抗告人原定之更生條件，仍得請求208,665
      元為由，據以命抗告人供擔保208,665元後，准予停止強
      制執行，該擔保金額已接近相對人聲請強制執行之債權本
      金即216,617元，係以執行得受償金額為依據，揆諸首揭
      說明，並非適當。是抗告意旨指摘原裁定所核定之擔保金
      額過高，應有理由，爰由本院將原裁定命供擔保金額部分
      廢棄，改裁定如主文第2項所示。至於抗告人主張供擔保
      之金額雖與本院之認定不同，惟法院依強制執行法第18條
      第2項規定，以裁定命債務人供擔保後停止強制執行，其
      擔保金額之多寡應如何認為相當，原屬於法院職權裁量之
      範圍，本院應不受該抗告理由之拘束，亦無庸就此為准駁
      之諭知，附此敘明。
四、據上論結，本件抗告為有理由，爰裁定如主文。　　
中　　華　　民　　國　　110 　年　　7 　　月　　12　　日
                    民事第一庭  審判長法  官  劉長宜
　　　　　　　　　　　                法  官  陳兆翔
　　　　　　　　　　　                法  官  王麗芳
以上正本係照原本作成。　　　　　　　　　　　 
不得再抗告。
中　　華　　民　　國　　110 　年　　7 　　月　　12　　日
                                      書記官  張耕華